【裁判字號】    97,交聲,1855
【裁判日期】    970910
【裁判案由】    聲明異議
【裁判全文】
臺灣高雄地方法院交通事件裁定        97年度交聲字第1855號
原處分機關  高雄市政府交通局
代  表  人  甲○○
異  議  人
即受處分人  丁○○
上列受處分人因違反道路交通管理處罰條例案件，對於高雄市政
府交通局交通事件裁決所為之處分（高市交裁字第裁32-B000000
00號），聲明異議，本院裁定如下：
    主  文
異議駁回。
    理  由
一、原處分意旨係以：異議人即受處分人丁○○，於民國97年6
    月14日凌晨2 時39分許，騎乘車號ZAP-032 號輕型機車，行
    經高雄市○○區○○路、華欣路口，為警攔停欲進行酒精濃
    度測試檢定，因異議人拒絕配合，經警舉發拒絕接受酒精濃
    度測試之檢定，依道路交通管理處罰條例第35條第4 項前段
    之規定，裁處異議人罰鍰新臺幣（下同）6 萬元，並吊銷駕
    駛執照及3 年內不得考領駕駛執照等語。
二、聲明異議意旨略以：伊於97年6 月14日凌晨，自友人住處，
    騎乘上開機車返家途中遇到下雨，乃將機車停放在商店走廊
    下避雨，伊當日並未酒後駕車，且非於行駛中為警攔停，自
    可拒絕酒測，爰依法聲明異議，請求撤銷原處分等語。
三、按汽車駕駛人，駕駛汽車拒絕接受酒精濃度測試之檢定者，
    處6 萬元罰鍰，並當場移置保管該汽車及吊銷該駕駛執照；
    又汽車駕駛人曾依第35條第4 項前段規定吊銷駕駛執照者，
    3 年內不得考領駕駛執照，道路交通管理處罰條例第35條第
    4 項前段、第67條第2 項前段分別定有明文。
四、經查：
  (一)異議人於上開時、地，騎乘上開機車，自高雄市○○區○○
    路北往南方向行駛，因行車不穩，經高雄市政府警察局鼓山
    分局龍華派出所員警陳培麟、許正義發覺有異，予以攔檢，
    發現異議人身上有酒味，經員警陳培麟一再告知須接受酒測
    ，仍不配合等情，業據舉發員警陳培麟於本院訊問中證述甚
    詳（見本院卷第24頁至第25頁）。核與證人乙○○○○於本
    院訊問時證述攔停及舉發異議人之經過大致相符（見本院卷
    第27頁至第28頁）。此外，並有高雄市政府交通局違反道路
    交通管理事件裁決書、高雄市政府警察局鼓山分局97年7 月
    22日高市警鼓分六字第0970016018號函、高雄市政府警察局
    舉發違反道路交通管理事件通知單在卷可稽（見本院卷第6
    頁、第7 頁、第9 頁）。
  (二)異議人雖執前詞提出異議，惟：異議人確於97年6 月14日凌
    晨與友人飲酒後，騎乘機車返家途中遇警攔檢之事實，業據
    異議人於97年7 月16日，前往原處分機關陳述意見時承認之
    ，有交通違規陳述單及查詢單在卷可參（見本院卷第8 頁、
    第23頁）。又酒後駕駛行為之處罰，顧名思義係指行為人飲
    用酒精濃度超過規定標準，仍駕駛車輛者，應予以處罰，自
    不限於酒後行駛車輛時，經警攔停之情形。換言之，如於酒
    後駕駛後，暫於路旁稍作休息或躲雨等，因已有酒後駕駛行
    為在前，仍無解於酒後駕車之認定。是異議人辯稱：被舉發
    之前並未飲酒，且非行駛中被攔停，有權拒絕酒測等語，均
    不足採信。亦徵證人陳培麟上開證稱：異議人身上有酒味等
    語，可堪採信。
  (三)又經本院當庭勘驗員警舉發之錄影光碟，勘驗結果及內容如
    下（見本院卷第31頁、第32頁）：
  1.勘驗結果：
  (1)以「警甲」代表取締之員警陳培麟，以「警乙」代表在旁警
    戒之員警許正義，以「溫」代表異議人丁○○。
  (2)取締過程錄影帶之畫面昏暗、聲音尚清晰，隱約可見員警持
    酒測器要求異議人進行酒測。
  2.勘驗內容：
    警甲：丁○○先生麻煩一下，請做酒測。丁○○先生酒駕拒
          測，罰六萬，吊扣駕照三年，並且一樣要扣你的車子
          。
    溫：我又沒騎了。
    警甲：丁○○先生麻煩一下，丁○○先生你不要接受酒測嗎
          ？
    溫：我又沒騎了，你要叫我接受酒測？
    警甲：那我以酒駕拒測，我剛剛跟你講的很清楚了喔！
    溫：我只在上面，你還要叫我接受酒測？
    警乙：人家沒打你，你不要在那邊亂講。
    溫：我又沒說有人打。
  (四)就本院當庭勘驗上開錄影光碟結果及內容，異議人於本院訊
    問時坦承：伊有在場，係丙○○○○要求進行酒測等語（見
    本院卷第32頁）。本件係經員警陳培麟、許正義當場攔停取
    締舉發，而舉發員警二人本身即為證人，亦為證據方法之一
    種，其等既已到庭具結證述，且對照彼此所述內容並無矛盾
    或瑕疵，復有查獲時之錄音光碟為證；再佐以現場客觀外在
    狀態綜合觀察，其等所述內容亦與常情無違，是其證言即有
    相當之證明力。基此，本件異議人上開所辯，顯不足採信，
    其確有於酒後騎車，且拒絕實施酒測之事實甚明。
五、綜上，本件原處分機關依上揭規定予以裁罰，並無違誤，且
    量罰亦甚妥適，應予維持。是本件異議為無理由，應予駁回
    。
六、據上論斷，應依道路交通管理處罰條例第87條第2項、道路
    交通案件處理辦法第19條，裁定如主文。
中    華    民    國    97    年    9     月    10    日
                  交通法庭    法  官    方錦源
以上正本證明與原本無異。
如不服本裁定，應於收受送達後5 日內向本院提出抗告狀。
中    華    民    國    97    年    9     月    10    日
                              書記官    鄧思辰


司法院資訊處製作；財團法人民間司法改革基金會備份。
